臺灣士林地方法院民事裁定
                                      111年度聲字第215號
聲  請  人  蕭和君（即蕭任宏）
相  對  人  何宗奕
上列當事人間聲請停止執行事件，本院裁定如下：
    主  文
聲請人供擔保新臺幣肆拾伍萬元後，本院一一一年度司執字第四
九七六九號清償債務執行事件關於相對人聲請執行部分（即該執
行事件所併入之一一一年度司執字第五九三五一號清償票款執行
事件部分）之強制執行程序，於本院一一一年度訴字第一五九七
號債務人異議之訴事件判決確定、和解或撤回起訴前應暫予停止
。
    理  由
一、按有回復原狀之聲請或提起再審或異議之訴，或對於和解為
    繼續審判之請求，或提起宣告調解無效之訴，撤銷調解之訴
    ，或對於許可強制執行之裁定提起抗告時，法院因必要情形
    ，或依聲請定相當並確實之擔保，得為停止強制執行之裁定
    ，強制執行法第18條第2 項定有明文。又所謂必要情形，由
    法院依職權裁量定之，法院為此決定，應就強制執行法第18
    條第2 項所列訴訟在法律上是否顯無理由，及如不停止執行
    ，將來是否難於回復執行前之狀態，及倘予停止執行，是否
    無法防止債務人濫行訴訟以拖延執行，致債權人之權利無法
    迅速實現等各種情形予以斟酌，以資平衡兼顧債務人及債權
    人雙方之利益，於債務人聲明願供擔保時亦然，非謂債務人
    以提起強制執行法第18條第2 項所列訴訟為由且聲明願供擔
    保而聲請停止強制執行程序時，法院須一律予以准許（最高
    法院99年度台抗字第973 號裁定意旨參照）。復按法院依強
    制執行法第18條第2 項裁定准予債務人供擔保停止執行，此
    項擔保係備供債權人因停止執行所受損害之賠償，其金額之
    多寡，應以債權人因債務人聲請停止執行不當可能遭受之損
    害為衡量，倘已斟酌債權人因債務人聲請停止執行不當可能
    遭受之損害，若無顯著失衡，即非當事人所得任意指摘（最
    高法院98年度台抗字第776 號裁定意旨參照）。
二、聲請意旨略以：聲請人與案外人吳國禎於民國110 年12月24
    日共同簽立票面金額新臺幣（下同）200 萬元之本票（下稱
    系爭本票），惟系爭本票係因當時吳國禎遭到相對人要脅傷
    害其身體，聲請人為免吳國禎之身體遭受傷害，始在相對人
    之威脅下所簽發，聲請人事後已向相對人表示撤銷該發票之
    意思表示，惟相對人仍持系爭本票聲請本票裁定（即本院11
    1 年度司票字第254號），且其明知聲請人之住址，卻聲請
    公示送達，致聲請人未收到本票裁定、無法提出確認本票債
    權不存在之訴，該本票裁定因而確定，相對人嗣並持以對聲
    請人之財產聲請強制執行（即本院111年度司執字第59351號
    清償票款執行事件，嗣併入本院111 年度司執字第49769號
    清償債務執行事件）（下稱系爭執行事件）。而聲請人係於
    收到系爭執行事件之查封通知，始知相對人聲請拍賣聲請人
    名下不動產，聲請人旋即報警，並向鈞院提起債務人異議之
    訴（即本院111年度訴字第1597號債務人異議之訴事件；下
    稱系爭訴訟），又如不停止系爭執行事件之強制執行程序，
    聲請人恐受不能回復或難以回復之損害。為此，爰聲明願供
    擔保，停止系爭執行事件之強制執行程序等語。
三、經查：聲請人以其已提起債務人異議之訴為由，聲請裁定停
    止系爭執行事件之強制執行程序，經本院調取系爭執行事件
    卷宗及系爭訴訟卷宗審究後，認其聲請尚非無據，應予准許
    。又本件相對人聲請執行債權金額為新台幣（下同）200萬
    元及利息，其因停止強制執行程序所可能蒙受之損害，應為
    停止執行期間無法受償之利息損失；而系爭訴訟為得上訴第
    三審之案件，依各級法院辦案期限實施要點第2 條第1 款、
    第7 款、第8 款規定，民事通常程序第一審之辦案期間為1 
    年4 月、第二審為2 年、第三審為1 年，是推估停止執行期
    間即系爭訴訟期間4 年4 月，則經計算結果，相對人於該段
    停止執行期間可能所受之損害額為43萬3,333元（計算式：2
    00 萬元×5%×4又4/12年≒43萬3,333元，小數點以下4捨5 入
    ），另考量如有其他遲滯因素導致實際受償日期延宕之可能
    ，爰酌定本件擔保金額為45萬元。
四、爰依法裁定如主文。
中　　華　　民　　國　　111 　年　　11　　月　　15　　日
                  民事第二庭  法  官　孫曉青
以上正本證明與原本無異。
如對本裁定抗告，應於裁定送達後10日內向本院提出抗告狀，並
繳納抗告費新臺幣1,000 元。　　　　　　　　　
中　　華　　民　　國　　111 　年　　11　　月　　15　　日
　　　                        書記官  曾琬真